# Igor de campos kopschinski Desenvolvedor Java

Rio grande do sul, RS | <u>igorccampos8@gmail.com</u> | + 55 (51) 995371947 | <u>github</u> | <u>linkedin</u>

#### **SOBRE MIM**

Desenvolvedor Java com dois anos de experiência combinada com estudos em desenvolvimento de software. Possuo sólida compreensão das tecnologias **Java**, **Python**, **Spring boot**, bancos de dados **relacionais**. Experiência em projetos web/empresariais e capacidade de resolver problemas e entregar soluções de alta qualidade.

#### **EXPERIÊNCIA PROFISSIONAL**

# Remoto, LoopIt consultoria Dez 2023-Presente

#### Desenvolvedor Backend júnior

- Trabalho na criação e manutenção de sistemas backend usando: Java, Python e Javascript.
- Ganhei experiência em sistemas mais robustos usando Spring boot, integrando-o com outros serviços como:
   Azure, Google Cloud Platform, AWS e Keycloack.
- Realizei manutenções em projetos usando o framework **Quarkus**, e essas manutenções estavam relacionadas a criação de novas rotas e atualização de bibliotecas vulneráveis.
- Trabalhei em projetos onde houve um processo de migração de plataformas, de Azure para Google Cloud
   Platform, trazendo abstrações das camadas que se conectam com as plataformas e lidando com as diferentes maneiras de inserir, listar, atualizar ou deletar arquivos.
- Contribui com novas implementações e melhorias em sistemas que usavam protocolo SOAP.
- Desenvolvo projetos usando Java 8, 11 e 17 e entendendo as suas especificidades.

### Remoto, LoopIt consultoria Set 2023 à Dez 2023

#### Estágio em desenvolvimento Backend

- Trabalhei estagiando e adquirindo os conhecimentos suficientes para começar a trabalhar de forma mais independente, nele, fiz pequenas manutenções em projetos usando AWS Lambdas integrando-as com Python e Javascript.
- Tive oportunidade de fazer manutenções em pequenos projetos **Java** usando **Spring boot** e o seu ecossistema.

### **EDUCAÇÃO**

**UNILASALLE** 

Canoas, RS 2024-Presente

Análise e desenvolvimento de sistemas

#### **PROJETOS**

## Backend de um site que gerencia contraCheques de uma empresa - <u>link</u>

- A ideia principal do projeto é oferecer um backend que proporciona o RH a postar e gerenciar contra cheq
- Sistema feito em Java, que utiliza o ecossistema Spring boot para realizar ações e se conectar com o Mysql.
- Integra a um container (projeto usa **docker** por completo) que simula o Bucket S3 da AWS para operações como: salvar, listar, deletar e atualizar contra Cheques.
- Utiliza **arquitetura hexagonal** visando facilitar a manutenção, escalabilidade e testabilidade do sistema.
- Usa bibliotecas: Spring security, Jpa e uma biblioteca minha para efetuar operações com o Bucket S3.

#### Backend de um site (ou software) que gerencia eventos de uma empresa - <u>link</u>

- A finalidade do projeto é permitir que usuários de uma empresa cadastrem os eventos da empresa, definindo nome, descrição, data e status.
- Sistema feito em Java, que utiliza o ecossistema Spring boot para realizar ações e se conectar com o Postgres.
- Projeto usa **docker**, e implementa **Roles** restringindo determinados endpoints.
- Usa bibliotecas como: Swagger, Caffeine, Jwt, Junit, Mockito, Jpa para diferentes partes do sistema.

#### **CURSOS**

#### CURSO JAVA SPRING BOOT - LINK

**UDEMY** 

• Nesse curso, desenvolvi sistemas de maneira mais aprofundada usando o framework Spring boot do Java, aprendi conhecimentos importantes como: criação de um projeto aprofundado, desenvolvimento de controladores **REST**, acesso a dados de um banco, documentação, segurança e outros tópicos importantes.

# CURSO JAVA COMPLETO DO ZERO AO PROFISSIONAL- LINK

**UDEMY** 

• Meu primeiro Curso na área de programação, nela aprendi os fundamentos da linguagem, controle de fluxo, **programação orientada a objetos**, tratamento de exceções, uso de arrays e coleções e **programação funcional**